# 请教陈老师，贷款手续费的问题！谢谢！

提问人：心海拂清风 时间：2014-11-06 23:25:43
1 实际利率法是由于折价和溢价，手续费等因素造成的，想请教陈老师，实际利率法的本质！ 2 　财务费用是指核算企业为筹集生产经营所需资金等而发生的筹资费用，包括利息支出(减利息收入)、汇兑损益以及相关的手续费 企业发生的现金折扣或收到的现金折扣等。此处的手续费指那些？与借款费用准则中的一样吗？谢谢！ 3 长期借款和短期借款发生的手续费（中介费，请客费，法律咨询费）等两者的如何处理，长期短期的处理有区别吗？谢谢！

回答人：chenyiwei
1 、实际利率法的本质就是根据复利的计算原理，根据期初的资产或负债账面价值和既定的实际利率确定本期利息支出的后续计量方法。 2 、根据《企业会计准则第 22 号——金融工具确认和计量》第三十一条规定的“交易费用”，即：交易费用，是指可直接归属于购买、发行或处置金融工具新增的外部费用。新增的外部费用，是指企业不购买、发行或处置金融工具就不会发生的费用。交易费用包括支付给代理机构、咨询公司、券商等的手续费和佣金及其他必要支出，不包括债券溢价、折价、融资费用、内部管理成本及其他与交易不直接相关的费用。 3 、一致。

提问人：心海拂清风 时间：2014-11-07 22:15:07
不包括债券溢价、折价、融资费用、内部管理成本及其他与交易不直接相关的费用。此处的融资费用指的啥/谢谢！

回答人：chenyiwei
融资费用就是资金成本，即利息。